Inventaris van het archief van het Nederlandse Gezantschap in Portugal (Lissabon), (1759) 1888-1954 (1957)
Nationaal Archief, Den Haag
- ARCHIEF GEZANTSCHAP (1888) 1945-1951
  - STUKKEN BETREFFENDE BIJZONDERE ONDERWERPEN, II.
    - ECONOMISCHE AANGELEGENHEDEN, Ha/c
      - Stukken betreffende de Nederlandse Kamer van Koophandel in Lissabon., 1948.; 225; 1 omslag
      - Rapporten aan het Ministerie van Buitenlandse Zaken inzake de inflatie in Portugal. Afschriften., 1948-1949.; 226; 1 omslag
    - LUCHTVAART, La
      - Stukken betreffende de Portugese luchtvaartpolitiek., 1944.; 227; 1 omslag
    - INDONESIE, Ld
      - Stukken betreffende de Portugese houding ten opzichte van Nederlands-Indonesische overeenkomst van Linggadjati., 1946-1947.; 228; omslag
      - Stukken betreffende de erkenning van de republiek Indonesië, door Portugal., 1949.; 229; 1 omslag
      - Stukken betreffende de politieke verhouding tussen Portugal en Indonesië., 1950-1951.; 230; 1 omslag
    - MILITAIRE ZAKEN, Ma
      - Stukken betreffende vlootbezoeken van Nederlandse marineschepen aan Lissabon., 1946-1949.; 231; 1 omslag
        zie ook inv. nrs. 329
    - REPATRIERING, Nc
      - Stukken betreffende de repatriëring van Nederlandse vluchtelingen naar Nederland., 1944-1945.; 232; 1 omslag
    - NEDERLANDERS IN PORTUGAL, Nf1
      - Stukken betreffende mw M.M. Salter de Sousa inzake een generale procuratie ten behoeve van Grootboeken der Nationale Schuld., 1948-1949.; 233; 1 omslag
    - NATURALISATIES, Oa
      - Stukken betreffende de naturalisatie van Th. J. H. Wandschneider Luanda., 1942-1949.; 234; 1 omslag
    - POLITIEKE AANGELEGENHEDEN, Pa/c
      - Stukken betreffende de voormalige Roemeense gezant N. Dianu te Portugal inzake zijn contacten met de Roemeense koning Nicolas., 1942-1945.; 235; 1 omslag
      - Stukken betreffende de politieke situatie in Portugees Timor., 1943-1947.; 236; 1 omslag
      - Stukken betreffende de houding van Nederland ten opzichte van Italië., 1944.; 237; 1 omslag
      - Stukken betreffende de kandidatuur van mr L.P.M. Loeff voor een functie bij het Internationaal Bestuur te Tanger., 1947-1948.; 238; 1 omslag
      - Stukken betreffende de benoeming van jhr H.L.F.K. van Vredenburch als administrateur bij het Internationaal Bestuur te Tanger., 1948.; 239; 1 omslag
    - DIVERSEN, X
      - Stukken betreffende klachten van Portugese arbeiders inzake de arbeidsomstandigheden in Curaçao., 1945-1946.; 240; 1 omslag
    - RODE KRUIS., Z
      - Stukken betreffende het Nederlandse Rode Kruis te Lissabon., 1946-1949.; 241; 1 omslag
- ARCHIEF REGERINGSCOMMISSARIAAT VOOR DE NEDERLANDSE VLUCHTELINGEN IN PORTUGAL 1940-1945
  - Correspondentie met het Rode Kruis inzake de toestand van Nederlandse vluchtelingen in Frankrijk, Portugal en Spanje., 1940-1941.; 242; 1 omslag
  - Stukken betreffende de evacuatie van Nederlandse vluchtelingen uit Frankrijk naar Portugal., 1940-1942.; 243; 1 omslag
  - Stukken betreffende de evacuatie van Nederlandse vluchtelingen naar Nederlands-Indië., 1940-1942.; 244; 1 omslag
  - Stukken betreffende de situatie van Nederlanders in Frankrijk., 1940-1942.; 245; 1 omslag
  - Stukken betreffende de evacuatie van vluchtelingen in Marseille naar Zuid-Amerika., 1940-1943.; 246; 1 omslag
  - Correspondentie met het gezantschap te Madrid inzake de evacuatie van Nederlandse vluchtelingen naar Zuid-Amerika., 1940-1943.; 247; 1 omslag
  - Correspondentie met het Ministerie van Buitenlandse Zaken inzake de evacuatie van Nederlandse vluchtelingen., 1940-1943.; 248; 1 omslag
  - Dossiers inzake Nederlandse vluchtelingen in Portugal., 1940-1946.; 249-265; 17 pakken
    - A - Ba, 249
      Openbaarheid beperkt tot 01-01-2022
    - Be - Bo, 250
    - Br - Co, 251
    - Cr - D, 252
    - E - F, 253
    - G, 254
    - H, 255
    - I - J, 256
    - K, 257
    - L, 258
    - M, 259
    - N - P, 260
    - R, 261
    - Sa - Sn, 262
    - So - Sw, 263
    - T - V, 264
    - W - Z, 265
  - Stukken betreffende het verlenen van voorschotten en reisgelden aan Nederlandse vluchtelingen in Portugal., 1941-1942.; 266; 1 omslag
  - Lijsten van Nederlandse vluchtelingen vertrokken uit Portugal., 1941-1943.; 267; 1 omslag
  - Ingekomen notulen van de vergaderingen van het Nederlands steuncomité in Portugal., 1941-1943.; 268; 1 omslag
  - Rekening-courantboek ten behoeve van de Nederlandse vluchtelingen inzake opname- en aflossing van kapitaal., 1941-1945.; 269; 1 deel
  - Stukken betreffende de evacuatie van Nederlandse vluchtelingen naar Suriname., 1942.; 270; 1 omslag
  - Stukken betreffende de evacuatie van Nederlandse vluchtelingen in Spanje en Portugal naar Bilbao en Curaçao., 1942.; 271; 1 omslag
  - Stukken betreffende de Luxemburgse vluchtelingen in Lissabon en Madrid., 1942-1943.; 272; 1 omslag
  - Stukken betreffende het verzenden van voedselpakketten vanuit Portugal naar Nederland., 1942-1944.; 273; 1 omslag
  - Correspondentie met het Rode Kruis te Londen inzake financiële aangelegenheden van vluchtelingen., 1942-1946.; 274; 1 omslag
  - Stukken betreffende het zenden van voedselpakketten vanuit Washington naar Nederland., 1944.; 275; 1 omslag
  - Stukken betreffende het zenden van voedselpakketten aan joodse geïnterneerden in Vught, Westerbork en Barneveld., 1944.; 276; 1 omslag
  - Stukken betreffende het zenden van voedselpakketten naar Polen., 1944.; 277; 1 omslag
- ARCHIEF GEZANTSCHAP (1940) 1948-1954 (1957)
  - STUKKEN VAN ALGEMENE AARD, I.
    zie inv nrs. 198-202
    - Indices op het archief., 1948-1954.; 278-283; 6 pakken
      - A - Cl, 278
      - Co - F, 279
      - G - K, 280
      - L - O, 281
      - P - Sl, 282
      - Sm - Z, 283
  - STUKKEN BETREFFENDE BIJZONDERE ONDERWERPEN, II.
    - ORGANISME, 1
      - Algemeen
        - Stukken betreffende de Nederlandse consulaten in Portugal en de Portugese kolonies., 1940-1954.; 284-289; 6 omslagen
          zie ook inv. nrs. 217-221
          - Beira, 1953, 284
          - Leopoldstad, 1950-1952., 285
          - Luanda, 1941-1954., 286
          - Macao, 1940-1950., 287
          - Porto, 1954., 288
          - Setubal, 1950-1952., 289
      - Personeel
        - Stukken betreffende de gezantschapsraad jhr E. Boreel., 1950-1952.; 290; 1 omslag
          zie ook inv. nr. 214
    - PROTOCOL, 2
      - Stukken betreffende een passagebezoek van ex-koning Leopold III van België aan Portugal., 1948-1952.; 291; 1 omslag
      - Stukken betreffende de aanbieding van de geloofsbrieven door mr E.N. van Kleffens, gezant te Lissabon., 1950.; 292; 1 omslag
    - JURIDISCHE AANGELEGENHEDEN, 3
      - Volkenrecht en internationaal recht
        - Lijsten van vreemdelingen in Portugal., 1940-1945.; 293; 1 omslag
        - Stukken betreffende aanspraken van de Curaçaosche handelmaatschappij op de Duitser H. Gomann te Moçambique., 1940-1948.; 294; 1 omslag
        - Rapporten inzake bedrijven in Portugal, die Duits zijn of onder Duitse controle staan. Afschriften., 1945-1946.; 295; 1 omslag
        - Stukken betreffende de liquidatie van Duits bezit in Portugal., 1945-1949.; 296; 1 omslag
        - Stukken betreffende de restitutie vanuit Nederland geroofd goud door de Duitsers., 1947-1953.; 297; 1 omslag
        - Stukken betreffende de Haagse conferentie inzake het internationaal privaatrecht., 1949-1954.; 298; 1 omslag
      - Publiekrecht
        - Stukken betreffende de Duitse nationaliteit van mevr A. Emigs Sluyter., 1947-1953.; 299; 1 omslag
        - Stukken betreffende de naturalisatie van A.E. Rieck., 1942-1952.; 300; 1 omslag
          Openbaarheid beperkt tot 01-01-2028
      - Privaatrecht
        - Stukken betreffende nalatenschappen., 1922-1957.; 301; 1 omslag
    - AANGELEGENHEDEN VAN OPENBARE ORDE, 4
      - Stukken betreffende inlichtingen over A. van de Oever en B.W.A. Lutkemeijer wegens immorele handelingen in Portugal., 1940-1955.; 302; 1 omslag
      - Stukken betreffende een visa-overeenkomst tussen Portugal en Nederland inzake de afschaffing van de visa-plicht., 1947-1954.; 303; 1 omslag
    - WATERSTAAT, VERKEER EN VERVOER, 5
      - Wateren
        - Stukken betreffende de buitenlandse financiering ter verbetering van de haven te Beira in Mozambique., 1948-1950.; 304; 1 omslag
      - Scheepvaart
        - Stukken betreffende de N.V. Stoomvaart Maatschappij Nederland te Amsterdam., 1951.; 305; 1 omslag
        - Stukken betreffende de kustvaart in Mozambique., 1953-1954.; 306; 1 omslag
      - Luchtvaart
        - Stukken betreffende een luchtvaartovereenkomst tussen Nederland en Portugal., 1946-1950.; 307; 1 omslag
        - Stukken betreffende de Portuguese luchtvaartmaatschappij (T.A.P.)., 1951-1954.; 308; 1 omslag
    - ECONOMIE, ARBEID., 6
      - Algemeen
        - Rapporten aan het Ministerie van Buitenlandse Zaken de economische situatie in Portugal. Afschriften., 1953-1954.; 309; 1 omslag
      - Economie
        - Stukken betreffende eventuele bezoeken van Nederlandse landbouwexperts aan Portuguese gebieden in Afrika., 1950-1954.; 310; 1 omslag
      - Goederen
        - Stukken betreffende een handelsaccoord tussen Nederland en Portugal., 1946-1954.; 311; 1 omslag
          zie ook inv. nr. 224
        - Stukken betreffende een Nederlandse tentoonstelling in Portugal ter bevordering van de Nederlandse export., 1952-1953.; 312; 1 omslag
      - Productie en consumptie
        - Stukken betreffende een geschil tussen de scheepswerf Foxhol en de Portugese rederij Aresto inzake ontbinding van het contract alsmede schadevergoeding wegens wanprestaties van Foxhol., 1949-1958.; 313; 1 omslag
        - Stukken betreffende een bezoek van Portugese ingenieurs van publieke werken aan Nederland inzake een droogleggingsproject in Portugal., 1953-1954.; 314; 1 omslag
    - SOCIALE AANGELEGENHEDEN, 7
      - Maatschappelijke voorzorg en hulpbetoon
        - Stukken betreffende de Portugese financiële hulp aan Nederland in verband met de watersnood., 1953.; 315; 1 omslag
        - Stukken betreffende een Portugese schenking van zaaitarwe voor verzilte gronden in Zeeland als gevolg van de watersnood., 1953.; 316; 1 omslag
      - Sociale en medische hulp
        - Stukken betreffende een Brits hospitaal in Lissabon en Porto voor opvang van zeelieden., 1947-1951.; 317; 1 omslag
    - CULTURELE AANGELEGENHEDEN, VOORLICHTING, 8
      - Algemeen
        - Stukken betreffende een cultureel verdrag tussen Portugal en Brazilië., 1948-1951.; 318; 1 omslag
        - Stukken betreffende verenigingen Circulo dos Amigos da Hollanda te Lissabon alsmede de Nederlandse kring van vrienden van Portugal te 's-Gravenhage., 1948-1953.; 319; 1 omslag
      - Onderwijs
        - Stukken betreffende de uitwisseling van hoogleraren tussen Nederlandse en Portugese universiteiten., 1951-1954.; 320; 1 omslag
    - STAATKUNDE, LANDSVERDEDIGING, INTERNATIONALE ORGANISATIES, 9
      - Binnenlandse staatkunde
        - Stukken betreffende de politieke situatie in Portugees India., 1948-1954.; 321; 1 omslag
        - Rapporten aan het Ministerie van Buitenlandse Zaken inzake de politieke situatie in Macao. Afschriften., 1950-1951.; 322; 1 omslag
        - Rapporten aan het Ministerie van Buitenlandse Zaken inzake kolonisatie in Portugees Afrika. Afschriften., 1951.; 323; 1 omslag
      - Buitenlandse betrekkingen
        - Rapporten aan het Ministerie van Buitenlandse Zaken inzake de politieke verhouding tussen Portugal en Indonesië. Afschriften., 1950-1951.; 324; 1 omslag
        - Stukken betreffende de Portugese belangstelling voor Nieuw-Guinea., 1950-1954.; 325; 1 omslag
      - Militaire verdediging
        - Stukken betreffende de militaire situatie in Portugal., 1948-1953.; 326; 1 omslag
        - Rapport aan het Ministerie van Buitenlandse Zaken inzake de Portugese visie inzake deelname aan een internationale militaire organisatie. Afschrift., 1951.; 327; 1 stuk
        - Correspondentie met het Ministerie van Buitenlandse Zaken inzake de gevolgen van de "Battle Act" voor Portugal., 1952.; 328; 1 omslag
        - Stukken betreffende vlootbezoeken van Nederlandse marineschepen aan de haven van Lissabon., 1950-1954.; 329; 1 omslag
          zie ook inv. nrs. 231
      - Internationale organisaties
        - Stukken betreffende de houding van Portugal in de NATO., 1951-1952.; 330; 1 omslag
        - Stukken betreffende de eventuele toetreding van Portugal tot het Intergovernmental Maritime Consultative Organisation (IMCO)., 1952-1954.; 331; 1 omslag
        - Stukken betreffende een bezoek van Lord Ismay, secretaris-generaal van de NATO, aan Portugal., 1952-1954.; 332; 1 omslag